臺灣高等法院刑事判決
110年度上易字第459號
上  訴  人  臺灣新北地方檢察署檢察官
被      告  林惠玲



上列上訴人因被告詐欺案件，不服臺灣新北地方法院108年度易
字第141號，中華民國109年11月23日第一審判決（起訴案號：臺
灣新北地方檢察署107年度偵字第14839號），提起上訴，本院判
決如下：
    主  文
上訴駁回。
    理  由
一、審理範圍：同案被告李莉蓁就原審判決所認定其所犯詐欺部
    分提起上訴後，具狀撤回上訴，有同案被告李莉蓁刑事撤回
    上訴狀1份在卷可參(本院卷第103頁)，另檢察官就同案被告
    李莉蓁部分並未上訴，因此確定。是本案審理範圍為原審判
    決就被告林惠玲所涉詐欺無罪部分，核先敘明。
二、公訴意旨略以：
    同案被告李莉蓁於民國105年12月間認識告訴人黃時愛，即
    意圖為自己不法之所有，先向告訴人黃時愛佯稱因先前急需
    龐大醫藥費而積欠地下錢莊款項，需用告訴人黃時愛之名義
    購買車輛，藉以超額貸款取得款項償還地下錢莊，之後會負
    責將該車輛出售過戶云云，致告訴人黃時愛信以為真，同意
    同案被告李莉蓁以其名義先後購買本件自用小客車與本件機
    車，同案被告李莉蓁隨後即自106年3月間起，由被告林惠玲
    基於幫助詐欺之犯意聯絡，提供被告林惠玲之永豐銀行帳戶
    與同案被告李莉蓁使用，由同案被告李莉蓁捏造「花花」此
    一人物，向告訴人黃時愛佯稱委由「花花」辦理前開汽車與
    機車之清償貸款及過戶事宜，並為告訴人黃時愛加入為「花
    花」之通訊軟體LINE好友後，即由同案被告李莉蓁分別以同
    案被告李莉蓁及「花花」之名義，向告訴人黃時愛佯稱附表
    「施詐內容」欄所示之不實事由，致告訴人黃時愛信以為真
    ，而分別於附表所示之時間，匯款至如附表「匯入帳戶」欄
    所示同案被告李莉蓁之郵局帳戶及被告林惠玲之永豐銀行帳
    戶，金額共計新臺幣(下同)37萬3,316元。因認被告林惠玲
    涉犯刑法第30條第1項、第339條第1項之幫助詐欺取財罪嫌
    。
三、按犯罪事實應依證據認定之，無證據不得認定犯罪事實，有
    罪之判決書應於理由內記載認定犯罪事實所憑之證據及其認
    定之理由，刑事訴訟法第154條第2項及第310條第1款分別定
    有明文。而犯罪事實之認定，係據以確定具體刑罰權之基礎
    ，自須經嚴格之證明，故其所憑之證據不僅應具有證據能力
    ，且須經合法之調查程序，否則即不得作為有罪認定之依據
    。倘法院審理之結果，認為不能證明被告犯罪，而為無罪之
    諭知，即無前揭第154條第2項所謂「應依證據認定」之犯罪
    事實存在。因此，同法第308條前段規定，無罪之判決書只
    須記載主文及理由，而其理由之論敘，僅須與卷存證據資料
    相符，且與經驗法則、論理法則無違即可，所使用之證據亦
    不以具有證據能力者為限，即使不具證據能力之傳聞證據，
    亦非不得資為彈劾證據使用。故無罪之判決書，就傳聞證據
    是否例外具有證據能力，無須於理由內論敘說明（最高法院
    100年度台上字第2980號判決意旨參照）。本院既依憑後開
    理由而為被告無罪之諭知，揆諸前開說明，所引卷內證據資
    料，是否具有證據能力，即無論述之必要。
四、次按刑事訴訟上證明之資料，無論其為直接或間接證據，均
    須達於通常一般之人均不致有所懷疑，而得確信其為真實之
    程度，始得據為有罪之認定，若關於被告是否犯罪之證明未
    能達此程度，而有合理懷疑之存在，致使無從形成有罪之確
    信，根據「罪證有疑，利於被告」之證據法則，即不得遽為
    不利被告之認定。又刑事訴訟法第161條第1項規定：檢察官
    就被告犯罪事實，應負舉證責任，並指出證明之方法。因此
    ，檢察官對於起訴之犯罪事實，應負提出證據及說服之實質
    舉證責任，倘其所提出之證據，不足為被告有罪之積極證明
    ，或其指出證明之方法，無從說服法院以形成被告有罪之心
    證，基於無罪推定之原則，自應為被告無罪判決之諭知（最
    高法院76年台上字第4986號、92年台上字第128號判例意旨
    參照）。
五、公訴意旨認被告林惠玲係犯刑法第30條第1項、第339條第1 
    項之幫助詐欺取財罪嫌，係以同案被告李莉蓁於偵查中之證
    述、證人即告訴人黃時愛於偵查中之指訴、「花花」及同案
    被告李莉蓁與告訴人黃時愛之通訊軟體LINE之對話紀錄、自
    動櫃員機轉帳回執影本、查詢條件為花宇淇之個人戶籍資料
    （完整姓名）查詢結果、中華郵政股份有限公司106 年11月
    24日儲字第1060246100號函暨檢附帳號00000000000000號之
    開戶基本資料及交易明細、永豐商業銀行作業處106 年11月
    24日作心詢字第1061116119號函暨檢附帳號00000000000000
    號之客戶基本資料及交易明細、臺灣新北地方檢察署106年
    度偵字第25972號不起訴處分書為其主要論據。訊據被告林
    惠玲固不否認有出借其申設之永豐銀行帳戶給同案被告李莉
    蓁使用，惟堅詞否認有何幫助詐欺取財之犯行。辯稱：當時
    我跟李莉蓁交往，有住在一起，她跟我說有人要匯錢我就將
    帳戶借給她，李莉蓁跟我也有金錢往來，沒有想到會牽扯到
    這個案件等語。經查：
  ㈠被告林惠玲將其永豐銀行帳戶交由同案被告李莉蓁使用，嗣
    經同案被告李莉蓁持用作為對告訴人黃時愛如前開有罪部分
    之詐欺取財之工具，告訴人黃時愛因陷於錯誤而為如附表編
    號1、4 、8、11所示匯款至被告林惠玲之永豐銀行帳戶之事
    實，業經證人即告訴人黃時愛於偵查中證述明確（見他字卷
    ㈠第7 、8 頁、第89至92頁），並有「花花」及同案被告李
    莉蓁與告訴人黃時愛之通訊軟體LINE之對話紀錄、自動櫃員
    機轉帳回執影本、查詢條件為花宇淇之個人戶籍資料（完整
    姓名）查詢結果、中華郵政股份有限公司106年11月24日儲
    字第1060246100號函暨檢附帳號00000000000000號之開戶基
    本資料及交易明細、永豐商業銀行作業處106 年11月24日作
    心詢字第1061116119號函暨檢附帳號00000000000000號之客
    戶基本資料及交易明細、臺灣新北地方檢察署106年度偵字
    第25972號不起訴處分書等在卷可稽（他字卷㈠第125至143、
    145至675、697至1039頁，他字卷㈡第59至71、75至84、93頁
    ，偵字卷第43、44頁），此部分事實，堪以認定。
  ㈡依卷證資料所示，被告林惠玲於案發之際，與同案被告李莉
    蓁為同居伴侶，關係親密，彼此間有相當信賴基礎，若無證
    據證明被告林惠玲對同案被告李莉蓁所犯本案詐欺取財犯行
    有何認知抑預見，則以伴侶間相互借用帳戶資料，並無脫逸
    於尋常事理，實難徒憑被告林惠玲提供帳戶予同案被告李莉
    蓁使用，即認其有幫助同案被告李莉蓁詐欺之直接或間接故
    意：
  1.按交付金融帳戶而幫助詐欺罪之成立，必須幫助人於行為時
    ，明知或可得而知，被幫助人將會持其所交付之金融帳戶，
    作為利用工具，向他人行詐，使他人匯入該金融帳戶，而騙
    取財物；反之，如非基於自己自由意思而係因遺失、被脅迫
    、遭詐欺等原因而交付者，因交付金融帳戶之人並無幫助犯
    罪之意思，亦非認識收受其金融帳戶者將會持以對他人從事
    詐欺取財，則其單純受利用，尚難以幫助詐欺取財罪責相繩
    。具體而言，倘若被告因一時疏於提防、受騙，輕忽答應，
    將其帳戶金融卡及密碼交付他人，不能遽行推論其有預見並
    容任詐欺取財犯罪遂行的主觀犯意（最高法院108年度台上
    字第115號判決意旨參照)。
  2.本案依證人即告訴人黃時愛於偵查及原審訊問時證稱：李莉
    蓁介紹「花小姐」（即「花花」）給我，要我加「花花」的
    LINE，說要讓「花花」幫我賣車及處理李莉蓁以我的名義申
    辦電信公司門號的偽造文書案件銷號等相關事宜，我跟「花
    花」都是用LINE對話，我沒有見過「花花」，也沒有講過電
    話，所以沒有聽過「花花」聲音，我認為李莉蓁就是「花花
    」本人，我不認識林惠玲等語（他字卷㈠第89至91頁、原審
    易字卷㈠第120 頁），是由證人黃時愛上開證述，足稽其僅
    與同案被告李莉蓁接觸，與被告林惠玲並不相識，亦無接觸
    ，全然係由同案被告李莉蓁主導詐欺犯行始末，且虛捏佯示
    「花花」為名，以對告訴人黃時愛行詐騙之實，又告訴人黃
    時愛遭詐欺之期間將近3個月，匯款事由繁多，且如附表「
    施詐內容」欄所示之匯款事由，除車貸、修車費用、燃料稅
    及罰單等，另涉及同案被告李莉蓁在警局要繳保金及涉犯竊
    盜罪需款償還等緊急事由（編號9、34至36、47），同案被
    告李莉蓁佯稱「花花」之人於上開繁瑣及緊急事項之討論，
    捨棄語音通話此可直接說明、釐清之便捷方式，一貫以通訊
    軟體LINE之訊息為之，用意在避免遭告訴人黃時愛得以辨別
    其聲音之可能，而本案相關人員中，告訴人黃時愛既未曾指
    摘被告林惠玲有與其聯絡或接觸之事實，自難認被告林惠玲
    有與同案被告李莉蓁有共犯或協助本案之主觀犯意。
　⒊至告訴人黃時愛遭同案被告李莉蓁詐騙，匯款入如附表「匯
    入帳戶」欄所示之帳戶，固分別係同案被告李莉蓁之郵局帳
    戶及被告林惠玲之永豐銀行帳戶；惟據證人即同案被告李莉
    蓁於偵查及原審審理時證稱：我跟林惠玲從104年10月15日
    開始交往3年以上，交往時我們有同居，需要買東西時，看
    誰去買就誰付錢，我有時出門不會帶皮夾，如果黃時愛要匯
    款時，我剛好跟林惠玲在一起，我就會叫黃時愛匯款到林惠
    玲之永豐銀行帳戶，我只有跟林惠玲說有人要轉錢而已，沒
    有跟她說錢的來源，林惠玲不知道是誰匯的，林惠玲將帳戶
    借給我沒有取得什麼好處，當時我們在交往，她信任我，所
    以願意把帳戶借我用等語（他字卷㈡第51頁、原審易字卷㈡第
    34至41頁），堪認被告林惠玲確實係基於同居伴侶之信任關
    係，始有交付永豐銀行帳戶予同案被告李莉蓁使用，而無法
    逕認被告林惠玲有何參與或幫助同案被告李莉蓁詐欺犯行。
　⒋末以，上開二帳戶於告訴人黃時愛為如附表所示之匯款時，
    均在同案被告李莉蓁之掌控之中；又同案被告李莉蓁於偵查
    中經檢察官詢問：「為何花花叫黃時愛匯的錢會跑到林惠玲
    的帳戶？」時，答以：如果我剛好跟林惠玲在一起，我就會
    叫黃時愛匯款到林惠玲之永豐銀行帳戶等語（他字卷㈡第51
    頁），參以如附表編號4及8所示，同案被告李莉蓁以「花花
    」為名指示告訴人黃時愛匯款之帳戶確實係被告林惠玲之永
    豐銀行帳戶等情，顯見告訴人黃時愛如附表所示之各該次匯
    款應匯入何帳戶，均是由同案被告李莉蓁決定，益徵被告林
    惠玲與被告李莉蓁於案發時，係處於同居且偶有互通錢財情
    形之緊密交往關係；衡以告訴人黃時愛匯款至被告林惠玲之
    永豐銀行帳戶之次數為如附表編號1、4、8、11所示共4次，
    日期分別為106年之3月5日、5月12日、5月28日、6月7日，
    金額則分別為870元、7,000元、1,000元、1,200元，金額合
    計僅10,070元，而告訴人黃時愛前後匯款55次，合計金額37
    萬3,316元，堪認告訴人黃時愛匯款至被告林惠玲永豐銀行
    帳戶之次數不多、金額為同案被告李莉蓁詐欺得款總額之百
    分之2.7，比例甚少，在同案被告李莉蓁刻意隱瞞款項來源
    之前提下，難謂被告林惠玲可預見上開小額之匯款有何涉嫌
    不法情事，亦難認被告林惠玲有因提供帳戶與同案被告李莉
    蓁使用而獲有利益之情事，被告林惠玲辯稱係於與同案被告
    李莉蓁交往期間、關係密切，因而提供林惠玲之永豐銀行帳
    戶與被告李莉蓁使用，不知有詐欺情事乙節，尚非全然無據
    ，自難以其提供帳戶之所為遽認其主觀上有幫助詐欺之犯意
    。
  ㈢綜上所述，檢察官提出之證據，僅能證明被告林惠玲所交付
    之帳戶，遭同案被告李莉蓁用為對告訴人黃時愛如前開有罪
    部分之詐欺取財之工具，尚無從證明被告林惠玲確有幫助詐
    欺之故意。此外，依本院調查所得之證據，亦不足以形成被
    告林惠玲有罪之心證，揆諸前開規定及說明，本案此部份自
    屬不能證明犯罪，根據「罪證有疑、有利被告」之證據法則
    ，自應為被告林惠玲無罪之諭知。
六、維持原判決之理由：
  ㈠原審同此認定，以不能證明被告林惠玲有檢察官所指刑法30
    條第1項、第339條第1項之幫助詐欺取財罪之犯罪事實，為
    被告無罪之判決，經核並無違誤。
  ㈡檢察官上訴意旨仍以被告林惠玲將永豐銀行帳戶借予同案被
    告李莉蓁使用，且被告林惠玲明知同案被告李莉蓁名下已有
    金融帳戶可以使用，欲又要向他借用帳戶，實不合理，且在
    借用過程中被告林惠玲竟未曾向同案被告李莉蓁詢問使用目
    的、款項來源等事項，顯見被告林惠玲對於永豐銀行帳戶交
    予同案被告李莉蓁後如何使用等節均不在乎，已具有不確定
    之幫助詐欺犯意無訛等語，指摘原審判決不當。惟查：
  ⒈被告林惠玲於原審稱：同案被告李莉蓁說她沒有帳戶可以使
    用，所以我才借她，而且我在借用永豐銀行帳戶給她時，我
    仍有使用永豐銀行帳戶，是1個月轉帳1次的房租，我只知道
    李莉蓁是使用永豐銀行帳戶來領錢或轉帳等語(原審易字卷㈡
    第41頁)，核與證人即同案被告李莉蓁於原審所證：我會向
    被告林惠玲借用永豐銀行帳戶，是因為自己的帳戶被家人扣
    住，我有跟被告林惠玲說是要用來轉錢和領錢，匯款的來源
    也沒有告知等語相符(原審易字卷㈡第35至37頁)，則檢察官
    所指被告林惠玲知悉同案被告李莉蓁名下另有帳戶可用乙節
    ，恐乏事證佐憑，難以遽採。
　⒉再者，據前所述，被告林惠玲於案發之際，與同案被告李莉
    蓁為同居關係，交誼匪淺，所提供之永豐銀行帳戶中由告訴
    人黃時愛所匯之款項僅有4筆，次數、金額比例均不高，詳
    述如前，則被告林惠玲就此零星、非鉅額之匯款來源，是否
    得以預見係非法所得，已非無疑；況同案被告李莉蓁既刻意
    隱瞞施詐之事實，則縱被告林惠玲詢問同案被告李莉蓁帳戶
    之使用目的及用途，是否得以獲悉實情，並無事證足憑，亦
    非的論，本案實難苛責被告林惠玲就其永豐銀行帳戶內之零
    星、非鉅額匯款來源未與親密伴侶詐騙所得進行連結，即有
    刑事不法而應予論罪科刑之必要。綜上，基於事證有疑，唯
    利被告之原則，綜合全案事證及辯論意旨，實難證明被告林
    惠玲犯罪，自應為其無罪之諭知。
  ㈢綜上，檢察官所提證據，尚無從形成被告林惠玲有罪之確信
    ，詳如上述。基於無罪推定原則，原判決為被告林惠玲無罪
    之諭知，並無違誤，檢察官執前詞指摘原判決有所未當，尚
    非可採。從而，本件檢察官提起上訴，為無理由，應予駁回
    。
據上論結，應依刑事訴訟法第368條，判決如主文。
本案由檢察官賴建如偵查起訴，檢察官陳玟瑾提起上訴，另經檢
察官鄭堤升到庭執行職務。
中    華    民    國    110    年    3    月    25    日
                  刑事第三庭    審判長法  官  張惠立 
                                      法  官  張江澤
                                      法  官  劉兆菊
以上正本證明與原本無異。
不得上訴。 
                                      書記官  吳芝嘉
中    華    民    國    110    年   3    月    25    日
附表：
編號 匯款 日期 金額(新臺幣/元) 匯出帳戶 匯入帳戶 施詐者自稱 施詐內容 證據資料 1 106.3.5 870 （起訴書誤載為810元，應予更正） 000-0000000000000 林惠玲所申設之永豐銀行帳號00000000000000號帳戶（下稱林惠玲之永豐銀行帳戶） 李莉蓁 繳車貸 1.永豐商業銀行作業處106 年 11 月24日作心詢字第1061116119號函暨檢附帳號00000000000000號之客戶基本資料及交易明細（106 他5542卷二第75至84頁） 2.黃時愛106 年8 月22日庭呈告訴案情資料1 份（106 他5542卷一第9 至35頁） 2 106.3.26 600 000-0000000000000000 李莉蓁所申設之中華郵政帳號00000000000000號帳戶（起訴書誤載為帳號，0000000000000 號，下稱李莉蓁之郵局帳戶） 李莉蓁 修車 1.中國信託銀行自動櫃員機交易明細表（106 他5542卷一第127 頁） 2.中華郵政股份有限公司106 年11月24日儲字第1060246100號函暨檢附帳號00000000000000號之開戶基本資料及交易明細（106 他5542卷二第59至71頁） 3.黃時愛106 年8 月22日庭呈告訴案情資料1 份（106 他5542卷一第9 至35頁） 4.告訴人與通訊軟體LINE暱稱「.」之對話紀錄截圖（106 他5542卷一第853 至871 頁） 3 106.4.1 3,900 000-0000000000000000 李莉蓁之郵局帳戶 李莉蓁 換輪胎 1.中國信託銀行自動櫃員機交易明細表（106 他5542卷一第141 頁） 2.中華郵政股份有限公司106 年11月24日儲字第1060246100號函暨檢附帳號00000000000000號之開戶基本資料及交易明細（106 他5542卷二第59至71頁） 3.黃時愛106 年8 月22日庭呈告訴案情資料1 份（106 他5542卷一第9 至35頁） 4.告訴人與通訊軟體LINE暱稱「.」之對話紀錄截圖（106 他5542卷一第983 頁） 4 106.5.12 7,000 000-0000000000000 林惠玲之永豐銀行帳戶 通訊軟體LINE暱稱為「花花」之人（下稱花花） 繳車子罰單 1.永豐商業銀行作業處106 年 11 月24日作心詢字第1061116119號函暨檢附帳號00000000000000號之客戶基本資料及交易明細（106 他5542卷二第75至84頁） 2.告訴人與通訊軟體LINE暱稱「花花」之對話紀錄截圖（106 他5542卷一第149至165頁） 5 106.5.15 1,696 000-0000000000000 李莉蓁之郵局帳戶 李莉蓁與花花 拖車及李莉蓁搭計程車費 1.中華郵政股份有限公司106 年11月24日儲字第1060246100號函暨檢附帳號00000000000000號之開戶基本資料及交易明細（106 他5542卷二第59至71頁） 2.告訴人與通訊軟體LINE暱稱「花花」之對話紀錄截圖（106 他5542卷一第181 至185 頁） 6 106.5.17 100 000-0000000000000 李莉蓁之郵局帳戶 花花 繳燃料稅 1.中國信託銀行自動櫃員機交易明細表（106 他5542卷一第141 頁） 2.中華郵政股份有限公司106 年11月24日儲字第1060246100號函暨檢附帳號00000000000000號之開戶基本資料及交易明細（106 他5542卷二第59至71頁） 3.黃時愛106 年8 月22日庭呈告訴案情資料1 份（106 他5542卷一第17頁） 4.告訴人與通訊軟體LINE暱稱「花花」之對話紀錄截圖（106 他5542卷一第187 至197 頁） 7 106.5.27 500 000-0000000000000 李莉蓁之郵局帳戶 花花 修車 1.中華郵政股份有限公司106 年11月24日儲字第1060246100號函暨檢附帳號00000000000000號之開戶基本資料及交易明細（106 他5542卷二第59至71頁） 2.告訴人與通訊軟體LINE暱稱「花花」之對話紀錄截圖（106 他5542卷一第231 至235 頁） 8 106.5.28 1,000 000-0000000000000 林惠玲之永豐銀行帳戶 花花  1.中國信託銀行自動櫃員機交易明細表（106 他5542卷一第139 頁） 2.永豐商業銀行作業處106 年 11 月24日作心詢字第1061116119號函暨檢附帳號00000000000000號之客戶基本資料及交易明細（106 他5542卷二第75至84頁） 3.告訴人與通訊軟體LINE暱稱「花花」之對話紀錄截圖（106 他5542卷一第231 至237 頁） 9 106.5.29 2,985 （起訴書誤載為3,000元，應予更正） 000-0000000000000 李莉蓁之郵局帳戶 花花 李莉蓁在警局要繳保金 1.中國信託銀行自動櫃員機交易明細表（106 他5542卷一第139 頁） 2.中華郵政股份有限公司106 年11月24日儲字第1060246100號函暨檢附帳號00000000000000號之開戶基本資料及交易明細（106 他5542卷二第59至71頁） 3.告訴人與通訊軟體LINE暱稱「花花」之對話紀錄截圖（106 他5542卷一第237 至245 頁） 10 106.6.5 15,000 000-0000000000000 李莉蓁之郵局帳戶 花花 車子過戶前須結清當鋪欠款 1.中華郵政股份有限公司106 年11月24日儲字第1060246100號函暨檢附帳號00000000000000號之開戶基本資料及交易明細（106 他5542卷二第59至71頁） 2.告訴人與通訊軟體LINE暱稱「花花」之對話紀錄截圖（106 他5542卷一第259 至275 頁） 11 106.6.7 1,200 000-0000000000000 林惠玲之永豐銀行帳戶 花花 支付當鋪利息 1.永豐商業銀行作業處106 年 11 月24日作心詢字第1061116119號函暨檢附帳號00000000000000號之客戶基本資料及交易明細（106 他5542卷二第75至84頁） 2.告訴人與通訊軟體LINE暱稱「花花」之對話紀錄截圖（106 他5542卷一第303 至311 頁） 12 106.6.8 3,000 蔡欣樺所申設之中華郵政帳號00000000000000號帳戶 李莉蓁之郵局帳戶 花花 繳車貸要經由花花的公司匯款給裕融公司（起訴書附表漏載部分，補充如上） 1.中華郵政股份有限公司106 年11月24日儲字第1060246100號函暨檢附帳號00000000000000號之開戶基本資料及交易明細（106 他5542卷二第59至71頁） 2.告訴人與通訊軟體LINE暱稱「花花」之對話紀錄截圖（106 他5542卷一第313 至335 頁） 13 106.6.9 4,100 000-0000000000000 李莉蓁之郵局帳戶 花花 花花稱車子過戶前要結清停車費，並已請警察幫忙將金額壓低（起訴書附表漏載部分，補充如上） 1.中國信託銀行自動櫃員機交易明細表（106 他5542卷一第139 頁） 2.中華郵政股份有限公司106 年11月24日儲字第1060246100號函暨檢附帳號00000000000000號之開戶基本資料及交易明細（106 他5542卷二第59至71頁） 3.告訴人與通訊軟體LINE暱稱「花花」之對話紀錄截圖（106 他5542卷一第343 至351 頁） 14 106.6.10 9,000 000-0000000000000 李莉蓁之郵局帳戶 花花 花花稱李莉蓁先前開車時，因超速及違規停車有3 張罰單，並已請警察幫忙將金額壓低（起訴書附表漏載部分，補充如上） 1.中華郵政股份有限公司106 年11月24日儲字第1060246100號函暨檢附帳號00000000000000號之開戶基本資料及交易明細（106 他5542卷二第59至71頁） 2.告訴人與通訊軟體LINE暱稱「花花」之對話紀錄截圖（106 他5542卷一第353 至363 頁） 15 106.6.11 6,500 000-0000000000000 李莉蓁之郵局帳戶 花花 結清燃料稅 1.中華郵政股份有限公司106 年11月24日儲字第1060246100號函暨檢附帳號00000000000000號之開戶基本資料及交易明細（106 他5542卷二第59至71頁） 2.告訴人與通訊軟體LINE暱稱「花花」之對話紀錄截圖（106 他5542卷一第365 至369 頁） 16 106.6.11 2,500 000-0000000000000 李莉蓁之郵局帳戶 花花 補貼請警察去酒店的款項 1.中華郵政股份有限公司106 年11月24日儲字第1060246100號函暨檢附帳號00000000000000號之開戶基本資料及交易明細（106 他5542卷二第59至71頁） 2.告訴人與通訊軟體LINE暱稱「花花」之對話紀錄截圖（106 他5542卷一第369 至371頁） 17 106.6.12 4,500 蔡欣樺所申設之中華郵政帳號00000000000000號帳戶 李莉蓁之郵局帳戶 花花 花花稱因本次汽車買賣交易未成功，請警察幫忙壓低罰單金額為3,500 元，並向黃時愛借住宿費用1,000 元（起訴書附表漏載部分，補充如上） 1.中華郵政股份有限公司106 年11月24日儲字第1060246100號函暨檢附帳號00000000000000號之開戶基本資料及交易明細（106 他5542卷二第59至71頁） 2.告訴人與通訊軟體LINE暱稱「花花」之對話紀錄截圖（106 他5542卷一第377 至383 頁） 18 106.6.13 6,000 蔡欣樺所申設之中華郵政帳號00000000000000號帳戶 李莉蓁之郵局帳戶 花花 要繳錢給警察，請警察幫忙壓罰單（起訴書附表漏載部分，補充如上） 1.中華郵政股份有限公司106 年11月24日儲字第1060246100號函暨檢附帳號00000000000000號之開戶基本資料及交易明細（106 他5542卷二第59至71頁） 2.告訴人與通訊軟體LINE暱稱「花花」之對話紀錄截圖（106 他5542卷一第393 至397 頁） 19 106.6.14 6,000 000-0000000000000 李莉蓁之郵局帳戶 花花 補貼公關費 1.中華郵政股份有限公司106 年11月24日儲字第1060246100號函暨檢附帳號00000000000000號之開戶基本資料及交易明細（106 他5542卷二第59至71頁） 2.告訴人與通訊軟體LINE暱稱「花花」之對話紀錄截圖（106 他5542卷一第399 至405 頁） 20 106.6.15 1,000 000-0000000000000000 李莉蓁之郵局帳戶 花花 花花稱沒收到昨日之公關費（起訴書附表漏載部分，補充如上） 1.中國信託銀行自動櫃員機交易明細表（106 他5542卷一第141 頁） 2.中華郵政股份有限公司106 年11月24日儲字第1060246100號函暨檢附帳號00000000000000號之開戶基本資料及交易明細（106 他5542卷二第59至71頁） 3.告訴人與通訊軟體LINE暱稱「花花」之對話紀錄截圖（106 他5542卷一第407 至417 頁） 21 106.6.16 5,000 （起訴書誤載為6,000元，應予更正） 000-0000000000000000 李莉蓁之郵局帳戶 花花 花花再度要求補貼公關費（起訴書附表漏載部分，補充如上） 1.中國信託銀行自動櫃員機交易明細表（106 他5542卷一第141 頁） 2.中華郵政股份有限公司106 年11月24日儲字第1060246100號函暨檢附帳號00000000000000號之開戶基本資料及交易明細（106 他5542卷二第59至71頁） 3.告訴人與通訊軟體LINE暱稱「花花」之對話紀錄截圖（106 他5542卷一第413 至417 頁） 22 106.6.17 7,000 000-0000000000000 李莉蓁之郵局帳戶 花花 花花稱為順利辦理車輛過戶，要求補貼車馬費及住宿費（起訴書附表漏載部分，補充如上） 1.中華郵政股份有限公司106 年11月24日儲字第1060246100號函暨檢附帳號00000000000000號之開戶基本資料及交易明細（106 他5542卷二第59至71頁） 2.告訴人與通訊軟體LINE暱稱「花花」之對話紀錄截圖（106 他5542卷一第419 至435頁） 23 106.6.17 1,000 000-0000000000000 李莉蓁之郵局帳戶 花花  1.中國信託銀行自動櫃員機交易明細表（106 他5542卷一第127 頁） 2.中華郵政股份有限公司106 年11月24日儲字第1060246100號函暨檢附帳號00000000000000號之開戶基本資料及交易明細（106 他5542卷二第59至71頁） 3.告訴人與通訊軟體LINE暱稱「花花」之對話紀錄截圖（106 他5542卷一第419 至437頁） 24 106.6.18 10,985 （起訴書誤載為11,000元，應予更正） 000-0000000000000 李莉蓁之郵局帳戶 花花 （起訴書誤載為李莉蓁，應予更正） 花花稱若今日償還李莉蓁積欠之14,000元，車子於明日得順利過戶（起訴書附表漏載部分，補充如上） 1.中國信託銀行自動櫃員機交易明細表（106 他5542卷一第129 頁） 2.中華郵政股份有限公司106 年11月24日儲字第1060246100號函暨檢附帳號00000000000000號之開戶基本資料及交易明細（106 他5542卷二第59至71頁） 3.告訴人與通訊軟體LINE暱稱「花花」之對話紀錄截圖（106 他5542卷一第437 至441 頁） 25 106.6.18 2,985 （起訴書誤載為3,000元，應予更正） 000-0000000000000 李莉蓁之郵局帳戶 花花 （起訴書誤載為李莉蓁，應予更正）  1.中國信託銀行自動櫃員機交易明細表（106 他5542卷一第127 頁） 2.中華郵政股份有限公司106 年11月24日儲字第1060246100號函暨檢附帳號00000000000000號之開戶基本資料及交易明細（106 他5542卷二第59至71頁） 3.告訴人與通訊軟體LINE暱稱「花花」之對話紀錄截圖（106 他5542卷一第437 至441 頁） 26 106.6.19 8,985 （起訴書誤載為9,000元，應予更正） 000-0000000000000000 李莉蓁之郵局帳戶 花花 花花稱原本過戶資料都辦妥，因黃時愛更改戶籍地址，故程序需全部重來，必須貼錢給監理站人員，並稱為加速過戶需請監理站人員吃飯。（起訴書附表漏載部分，補充如上） 1.中國信託銀行自動櫃員機交易明細表（106 他5542卷一第137 頁） 2.中華郵政股份有限公司106 年11月24日儲字第1060246100號函暨檢附帳號00000000000000號之開戶基本資料及交易明細（106 他5542卷二第59至71頁） 3.告訴人與通訊軟體LINE暱稱「花花」之對話紀錄截圖（106 他5542卷一第443 至451 頁） 27 106.6.19 12,485 （起訴書誤載為12,500元，應予更正） 000-0000000000000 李莉蓁之郵局帳戶 花花 花花稱要加速過戶並包紅包給監理站人員及警察（起訴書附表漏載部分，補充如上） 1.中國信託銀行自動櫃員機交易明細表（106 他5542卷一第127 頁） 2.中華郵政股份有限公司106 年11月24日儲字第1060246100號函暨檢附帳號00000000000000號之開戶基本資料及交易明細（106 他5542卷二第59至71頁） 3.告訴人與通訊軟體LINE暱稱「花花」之對話紀錄截圖（106 他5542卷一第451 至457 頁） 28 106.6.21 3,000 蔡欣樺所申設之中華郵政帳號00000000000000號帳戶 李莉蓁之郵局帳戶 花花 花花稱因黃時愛更改戶籍地址，需貼錢給警察壓罰單（起訴書附表漏載部分，補充如上） 1.中華郵政股份有限公司106 年11月24日儲字第1060246100號函暨檢附帳號00000000000000號之開戶基本資料及交易明細（106 他5542卷二第59至71頁） 2.告訴人與通訊軟體LINE暱稱「花花」之對話紀錄截圖（106 他5542卷一第465 至471 頁） 29 106.6.23 16,985 （起訴書誤載為17,000元，應予更正） 000-0000000000000 李莉蓁之郵局帳戶 花花 賣車被裕融公司發現，裕融公司要求還4期車貸 1.中國信託銀行自動櫃員機交易明細表（106 他5542卷一第129 頁） 2.中華郵政股份有限公司106 年11月24日儲字第1060246100號函暨檢附帳號00000000000000號之開戶基本資料及交易明細（106 他5542卷二第59至71頁） 3.告訴人與通訊軟體LINE暱稱「花花」之對話紀錄截圖（106 他5542卷一第475 至483 頁） 30 106.6.24 5,985 （起訴書誤載為6,000元，應予更正） 000-0000000000000 李莉蓁之郵局帳戶 花花  1.中國信託銀行自動櫃員機交易明細表（106 他5542卷一第137 頁） 2.中華郵政股份有限公司106 年11月24日儲字第1060246100號函暨檢附帳號00000000000000號之開戶基本資料及交易明細（106 他5542卷二第59至71頁） 3.告訴人與通訊軟體LINE暱稱「花花」之對話紀錄截圖（106 他5542卷一第481 至487 頁） 31 106.6.25 8,985 （起訴書誤載為9,000元，應予更正） 000-0000000000000 李莉蓁之郵局帳戶 花花 返還為黃時愛代墊之車貸 1.中華郵政股份有限公司106 年11月24日儲字第1060246100號函暨檢附帳號00000000000000號之開戶基本資料及交易明細（106 他5542卷二第59至71頁） 2.告訴人與通訊軟體LINE暱稱「花花」之對話紀錄截圖（106 他5542卷一第489 至497 頁） 32 106.6.28 8,485 （起訴書誤載為8,500元，應予更正） 000-0000000000000000 李莉蓁之郵局帳戶 花花 買家要求先結清先前欠款 1.中華郵政股份有限公司106 年11月24日儲字第1060246100號函暨檢附帳號00000000000000號之開戶基本資料及交易明細（106 他5542卷二第59至71頁） 2.告訴人與通訊軟體LINE暱稱「花花」之對話紀錄截圖（106 他5542卷一第499 至503 頁） 33 106.6.29 3,485 （起訴書誤載為3,500元，應予更正） 000-0000000000000 李莉蓁之郵局帳戶 花花 負擔部分處理電信問題所需費用 1.中華郵政股份有限公司106 年11月24日儲字第1060246100號函暨檢附帳號00000000000000號之開戶基本資料及交易明細（106 他5542卷二第59至71頁） 2.告訴人與通訊軟體LINE暱稱「花花」之對話紀錄截圖（106 他5542卷一第507 至511 頁） 34 106.7.1 3,985 （起訴書誤載為4,000元，應予更正） 000-0000000000000 李莉蓁之郵局帳戶 花花 李莉蓁偷錢人在警局，要幫忙湊錢償還被害人及離開警局（起訴書附表漏載部分，補充如上） 1.中華郵政股份有限公司106 年11月24日儲字第1060246100號函暨檢附帳號00000000000000號之開戶基本資料及交易明細（106 他5542卷二第59至71頁） 2.告訴人與通訊軟體LINE暱稱「花花」之對話紀錄截圖（106 他5542卷一第515 至517 頁） 35 106.7.2 1,985 （起訴書誤載為2,000元，應予更正） 000-0000000000000 李莉蓁之郵局帳戶 花花  1.中國信託銀行自動櫃員機交易明細表（106 他5542卷一第143 頁） 2.中華郵政股份有限公司106 年11月24日儲字第1060246100號函暨檢附帳號00000000000000號之開戶基本資料及交易明細（106 他5542卷二第59至71頁） 3.告訴人與通訊軟體LINE暱稱「花花」之對話紀錄截圖（106 他5542卷一第517 至521 頁） 36 106.7.2 3,985 （起訴書誤載為4,000元，應予更正） 000-0000000000000 李莉蓁之郵局帳戶 花花  1.中國信託銀行自動櫃員機交易明細表（106 他5542卷一第129 頁） 2.中華郵政股份有限公司106 年11月24日儲字第1060246100號函暨檢附帳號00000000000000號之開戶基本資料及交易明細（106 他5542卷二第59至71頁） 3.告訴人與通訊軟體LINE暱稱「花花」之對話紀錄截圖（106 他5542卷一第521 至523 頁） 37 106.7.5 2,985 （起訴書誤載為3,000元，應予更正） 000-0000000000000 李莉蓁之郵局帳戶 花花 繳代書費 1.中國信託銀行自動櫃員機交易明細表（106 他5542卷一第131 頁） 2.中華郵政股份有限公司106 年11月24日儲字第1060246100號函暨檢附帳號00000000000000號之開戶基本資料及交易明細（106 他5542卷二第59至71頁） 3.告訴人與通訊軟體LINE暱稱「花花」之對話紀錄截圖（106 他5542卷一第533 至537 頁） 4.黃時愛106 年8 月22日庭呈告訴案情資料1 份（106 他5542卷一第27頁） 38 106.7.5 10,485 （起訴書誤載為10,500元，應予更正） 000-0000000000000 李莉蓁之郵局帳戶 花花 繳代書費及償還李莉蓁積欠之款項 1.中國信託銀行自動櫃員機交易明細表（106 他5542卷一第133 頁）中華郵政股份有限公司106 年11月24日儲字第1060246100號函暨檢附帳號00000000000000號之開戶基本資料及交易明細（106 他5542卷二第59至71頁） 2.告訴人與通訊軟體LINE暱稱「花花」之對話紀錄截圖（106 他5542卷一第539 至545 頁） 3.黃時愛106 年8 月22日庭呈告訴案情資料1 份（106 他5542卷一第27頁） 39 106.7.6 12,485 （起訴書誤載為12,500元，應予更正） 000-0000000000000 李莉蓁之郵局帳戶 花花 繳車貸滯納金 1.台新銀行自動櫃員機交易明細表（106 他5542卷一第129 頁） 2.中華郵政股份有限公司106 年11月24日儲字第1060246100號函暨檢附帳號00000000000000號之開戶基本資料及交易明細（106 他5542卷二第59至71頁） 3.告訴人與通訊軟體LINE暱稱「花花」之對話紀錄截圖（106 他5542卷一第547 至549 頁） 40 106.7.7 15,985 （起訴書誤載為16,000元，應予更正） 000-0000000000000 李莉蓁之郵局帳戶 花花 繳裕融公司車貸 1.中國信託銀行自動櫃員機交易明細表（106 他5542卷一第131 頁） 2.中華郵政股份有限公司106 年11月24日儲字第1060246100號函暨檢附帳號00000000000000號之開戶基本資料及交易明細（106 他5542卷二第59至71頁） 3.告訴人與通訊軟體LINE暱稱「花花」之對話紀錄截圖（106 他5542卷一第549 至553 頁） 41 106.7.8 4,985 （起訴書誤載為5,000元，應予更正） 000-0000000000000 李莉蓁之郵局帳戶 花花 花花稱要包紅包給幫忙處理事情的電信公司人員 1.中國信託銀行自動櫃員機交易明細表（106 他5542卷一第131 頁） 2.中華郵政股份有限公司106 年11月24日儲字第1060246100號函暨檢附帳號00000000000000號之開戶基本資料及交易明細（106 他5542卷二第59至71頁） 3.告訴人與通訊軟體LINE暱稱「花花」之對話紀錄截圖（106 他5542卷一第553 頁） 42 106.7.10 6,485 （起訴書誤載為6,500元，應予更正） 000-0000000000000 李莉蓁之郵局帳戶 花花 修理車子輪胎及烤漆 1.台新銀行自動櫃員機交易明細表（106 他5542卷一第133 頁） 2.中華郵政股份有限公司106 年11月24日儲字第1060246100號函暨檢附帳號00000000000000號之開戶基本資料及交易明細（106 他5542卷二第59至71頁） 3.告訴人與通訊軟體LINE暱稱「花花」之對話紀錄截圖（106 他5542卷一第555 至557 頁） 43 106.7.11 10,985 （起訴書誤載為11,000元，應予更正） 000-0000000000000 李莉蓁之郵局帳戶 花花 修車子幫浦 1.中國信託銀行自動櫃員機交易明細表（106 他5542卷一第133 頁） 2.中華郵政股份有限公司106 年11月24日儲字第1060246100號函暨檢附帳號00000000000000號之開戶基本資料及交易明細（106 他5542卷二第59至71頁） 3.告訴人與通訊軟體LINE暱稱「花花」之對話紀錄截圖（106 他5542卷一第557 至565 頁） 44 106.7.12 18,985 （起訴書誤載為19,000元，應予更正） 000-0000000000000 李莉蓁之郵局帳戶 花花 修車子水壓器及引擎 1.中國信託銀行自動櫃員機交易明細表（106 他5542卷一第133 頁） 2.中華郵政股份有限公司106 年11月24日儲字第1060246100號函暨檢附帳號00000000000000號之開戶基本資料及交易明細（106 他5542卷二第59至71頁） 3.告訴人與通訊軟體LINE暱稱「花花」之對話紀錄截圖（106 他5542卷一第565 至569 頁） 45 106.7.14 24,985 （起訴書誤載為25,000元，應予更正） 000-0000000000000 李莉蓁之郵局帳戶 花花 修車子汽缸及變速箱 1.台新銀行自動櫃員機交易明細表（106 他5542卷一第135 頁） 2.中華郵政股份有限公司106 年11月24日儲字第1060246100號函暨檢附帳號00000000000000號之開戶基本資料及交易明細（106 他5542卷二第59至71頁） 3.告訴人與通訊軟體LINE暱稱「花花」之對話紀錄截圖（106 他5542卷一第575 至583 頁） 46 106.7.16 （起訴書誤載為106.7.15元，應予更正） 3,485 （起訴書誤載為3,500元，應予更正） 000-0000000000000 李莉蓁之郵局帳戶 （起訴書誤載為不詳，應予更正） 花花 修車 1.中華郵政股份有限公司106 年11月24日儲字第1060246100號函暨檢附帳號00000000000000號之開戶基本資料及交易明細（106 他5542卷二第59至71頁） 2.告訴人與通訊軟體LINE暱稱「花花」之對話紀錄截圖（106 他5542卷一第583 至585 頁） 47 106.7.17 19,985 （起訴書誤載為20,000元，應予更正） 000-0000000000000 李莉蓁之郵局帳戶 花花 花花稱李莉蓁偷酒店的錢，必須繳回否則有危險，故幫李莉蓁向黃時愛借款（起訴書附表漏載部分，補充如上） 1.中國信託銀行自動櫃員機交易明細表（106 他5542卷一第135 頁） 2.中華郵政股份有限公司106 年11月24日儲字第1060246100號函暨檢附帳號00000000000000號之開戶基本資料及交易明細（106 他5542卷二第59至71頁） 3.告訴人與通訊軟體LINE暱稱「花花」之對話紀錄截圖（106 他5542卷一第589 至593 頁） 48 106.7.19 5,000  000-0000000000000 李莉蓁之郵局帳戶 花花 保養車子 1.玉山銀行自動櫃員機交易明細表（106 他5542卷一第137 頁） 2.中華郵政股份有限公司106 年11月24日儲字第1060246100號函暨檢附帳號00000000000000號之開戶基本資料及交易明細（106 他5542卷二第59至71頁） 3.告訴人與通訊軟體LINE暱稱「花花」之對話紀錄截圖（106 他5542卷一第595 頁） 49 106.7.21 3,000 000-0000000000000 李莉蓁之郵局帳戶 李莉蓁（起訴書附表誤載為花花，應予更正） 繳電信費差額 1.中華郵政股份有限公司106 年11月24日儲字第1060246100號函暨檢附帳號00000000000000號之開戶基本資料及交易明細（106 他5542卷二第59至71頁） 2.黃時愛106 年8 月22日庭呈告訴案情資料1 份（106 他5542卷一第29頁） 50 106.7.24 4,985 （起訴書誤載為5,000元，應予更正） 000-0000000000000 李莉蓁之郵局帳戶 花花 償還積欠花花之款項（起訴書附表誤載部分，更正如上） 1.中華郵政股份有限公司106 年11月24日儲字第1060246100號函暨檢附帳號00000000000000號之開戶基本資料及交易明細（106 他5542卷二第59至71頁） 2.告訴人與通訊軟體LINE暱稱「花花」之對話紀錄截圖（106 他5542卷一第607 至609 頁） 51 106.7.24 4,785 （起訴書誤載為4,800元，應予更正） 000-0000000000000 李莉蓁之郵局帳戶 花花 繳之前過戶的機車車貸 1.中華郵政股份有限公司106 年11月24日儲字第1060246100號函暨檢附帳號00000000000000號之開戶基本資料及交易明細（106 他5542卷二第59至71頁） 2.告訴人與通訊軟體LINE暱稱「花花」之對話紀錄截圖（106 他5542卷一第595 至611 頁） 52 106.7.25 6,485 （起訴書誤載為6,500元，應予更正） 000-0000000000000 李莉蓁之郵局帳戶 花花 花花稱裕融公司要求繳交9 期車貸 1.中國信託銀行自動櫃員機交易明細表（106 他5542卷一第131 頁） 2.中華郵政股份有限公司106 年11月24日儲字第1060246100號函暨檢附帳號00000000000000號之開戶基本資料及交易明細（106 他5542卷二第59至71頁） 3.告訴人與通訊軟體LINE暱稱「花花」之對話紀錄截圖（106 他5542卷一第613 至615 頁） 53 106.7.30 14,985 （起訴書誤載為15,000元，應予更正） 000-0000000000000 李莉蓁之郵局帳戶 花花 花花稱公司要買貨，要求黃時愛返還公司先前代墊之款項（起訴書附表漏載部分，補充如上） 1.中華郵政股份有限公司106 年11月24日儲字第1060246100號函暨檢附帳號00000000000000號之開戶基本資料及交易明細（106 他5542卷二第59至71頁） 2.告訴人與通訊軟體LINE暱稱「花花」之對話紀錄截圖（106 他5542卷一第629 至633 頁） 54 106.8.1 14,985 （起訴書誤載為15,000元，應予更正） 000-0000000000000 李莉蓁之郵局帳戶 花花 支付裕融公司解除動產管理設定費 1.中華郵政股份有限公司106 年11月24日儲字第1060246100號函暨檢附帳號00000000000000號之開戶基本資料及交易明細（106 他5542卷二第59至71頁） 2.告訴人與通訊軟體LINE暱稱「花花」之對話紀錄截圖（106 他5542卷一第633 至639 頁） 55 106.8.2 4,485 （起訴書誤載為4,500元，應予更正） 000-0000000000000 李莉蓁之郵局帳戶 花花 花花稱昨日代墊款項係向朋友借款，因朋友急需，故要求黃時愛返還該筆款項（起訴書附表漏載部分，補充如上） 1.中華郵政股份有限公司106 年11月24日儲字第1060246100號函暨檢附帳號00000000000000號之開戶基本資料及交易明細（106 他5542卷二第59至71頁） 2.告訴人與通訊軟體LINE暱稱「花花」之對話紀錄截圖（106 他5542卷一第637 至641 頁） 合計  37萬3,316元（起訴書誤載為37萬4,706元，應予更正）